臺灣臺東地方法院刑事判決
111年度易字第80號
公  訴  人  臺灣臺東地方檢察署檢察官
被      告  張棨渝



上列被告因妨害名譽案件，經檢察官提起公訴（111年度調偵字
第59號）後，於本院審理程序進行中，被告先就被訴事實為有罪
之陳述，經檢察官聲請改依協商程序而為判決，本院裁定進行協
商程序，判決如下：
    主  文
張棨渝犯公然侮辱罪，處拘役拾日，如易科罰金，以新臺幣壹仟
元折算壹日。
    犯罪事實及理由
一、本件犯罪事實及證據，除犯罪事實欄一第1列、證據名稱欄
    編號1第1列之「張啟渝」均更正為「張棨渝」；證據部分另
    補充被告張棨渝於本院審理時之自白者外，餘均同於檢察官
    起訴書之記載，茲均引用之（如附件）。
二、本件經檢察官與被告於審判外達成協商之合意且被告已認罪
    ，其合意內容為：被告犯公然侮辱罪嫌，願受科刑之範圍為
    拘役10日，如易科罰金，以新臺幣1000元折算1日。經查，
    上開協商合意並無刑事訴訟法第455條之4第1項所列情形之
    一，檢察官聲請改依協商程序而為判決，本院爰不經言詞辯
    論，於協商合意範圍內為協商判決，合予敘明。
三、應適用之法條：刑事訴訟法第455條之2第1項、第455條之4
    第2項、第455條之8、第454條第2項。
四、本判決除有刑事訴訟法第455條之4第1項第1款、第2款、第4
    款、第6款、第7款所定情形之一，或違反同條第2項之規定
    者外，檢察官與被告均不得上訴。
五、如有前項得上訴之情形，得自收受判決送達之日起20日內，
    向本院提出上訴書狀，上訴於第二審法院。
六、本案經檢察官陳金鴻提起公訴，檢察官林靖蓉、陳薇婷到庭
    執行職務。
中　　華　　民　　國　　111 　年　　9 　　月　　27　　日
                      刑事第二庭    法  官  朱貴蘭
以上正本證明與原本無異。
本判決不得上訴。但有刑事訴訟法第455條之4第1項第1款、第2
款、第4款、第6款、第7款所定情形，或協商判決違反同條第2項
之規定者，如不服本判決，應於收受送達後20日內向本院提出上
訴書狀，並應敘述具體理由；其未敘述上訴理由者，應於上訴期
間屆滿後20日內向本院補提理由書（均須按他造當事人之人數附
繕本）。「切勿逕送上級法院」。 
                                    書記官  林傳坤
中　　華　　民　　國　　111 　年　　9 　　月　　27　　日
附錄論罪科刑法條：
刑法第309條
公然侮辱人者，處拘役或9000元以下罰金。
以強暴犯前項之罪者，處1年以下有期徒刑、拘役或1萬5000元以
下罰金。

附件：
臺灣臺東地方檢察署檢察官起訴書
                                     111年度調偵字第59號
    被　　　告　張棨渝　男　23歲（民國00年0月00日生）
                        住臺東縣○○市○○街0巷00號
                        居臺東縣○○市○○路0段000號
                        國民身分證統一編號：Z000000000號
上列被告因妨害名譽案件，業經偵查終結，認應提起公訴，茲將
犯罪事實及證據並所犯法條分敘如下：
        犯罪事實
一、張啟渝於民國 110 年 6 月 13 日 22 時 7 分許，駕駛車
    牌號碼 0000-00號自用小客車，至臺東縣○○市○○路 000號之
    臺灣中油中山路加油站，因不滿許恩瑋勸導配戴口罩，竟基
    於公然侮辱之犯意，在前揭不特定人得共見共聞之場所，搖
    下副駕駛座車窗對車外之許恩瑋辱罵：「幹你娘」等語，足
    以貶損許恩瑋之人格及社會評價。
二、案經許恩瑋訴由臺東縣警察局臺東分局報告偵辦。
　　    證據並所犯法條
一、證據清單與待證事實
編號 證據名稱 待證事實　 1 被告張啟渝於偵查中之供述 訊據被告固坦承於上開時間、地點因配戴口罩之事，與告訴人許恩瑋發生糾紛，惟矢口否認有何公然侮辱之犯行，辯稱：我沒有罵髒話，當時副駕駛座及駕駛座車窗都是關上等語。 2 證人即告訴人許恩瑋於偵查中之證述。 證明全部犯罪事實。 3 證人即賴慶家於偵查中之證述。 1 、證明被告於上開時、地有以    「幹你娘」等語辱罵告訴人之     事實。 2 、證明被告當時辱罵之聲音，足     使在上開加油站內之不特定多     數人得以見聞。 4 刑案現場照片 6 張及監視錄影畫面燒錄光碟 1 片。 1 、證明證人賴慶家在場之事實。2 、證明被告當時辱罵之聲音，足     使在上開加油站內之不特定多     數人得以見聞。 
二、核被告所為，係犯刑法第309條第1項之公然侮辱罪嫌。
三、依刑事訴訟法第251條第1項提起公訴。
    此　致
臺灣臺東地方法院
中　　華　　民　　國　 111　　年　　4 　　月　　22　　日
                              檢　察　官　陳金
本件正本證明與原本無異
中　　華　　民　　國　 111　　年　　5 　　月　　 8　　日
                              書  記  官  陳靜華
附錄本案所犯法條全文
中華民國刑法第309條
公然侮辱人者，處拘役或 9 千元以下罰金。
以強暴犯前項之罪者，處 1 年以下有期徒刑、拘役或 1 萬 5
千元以下罰金。